臺灣臺北地方法院刑事判決　　　　　　　　　　　　九十一年度簡上字第二三五號
　　上　訴　人
　　即　被　告　甲○○　男　三.
右上訴人因偽造文書等案件，不服本院九十一年度簡字第二四七三號中華民國九十一
年八月十三日第一審判決（起訴案號：八十九年度偵字第一六八九二號），提起上訴
，本院管轄之第二審合議庭判決如左：
    主  文
上訴駁回。
    事實及理由
一、本案經本院審理結果，認第一審簡易判決認事用法及量刑均無不當，應予維持，
    並引用第一審判決書記載之事實、證據及理由 （如附件）。
二、上訴人即被告甲○○以：原審判處被告有期徒刑四月，雖然有錯當罰，但因家庭
    因素若服刑後，恐無法融入社會，懇請專科罰金，被告於民國八十八年間另犯他
    案，處以緩刑，期間兢兢業業，若於緩刑間受本案之刑，已不是本人所能承受，
    希望本院考量云云。經查，上訴人即被告行使偽造文書之事實，業據被告於原審
    時自承不諱，復經證人即丙○○○○業銀行股份有限公司職員張莞若、乙○○、
    蘇秀珍於偵查中證述明確，且有統一超商股份有限公司八十六年度各類所得扣繳
    暨免扣繳憑單一份、八十七年十一月二日所立統一超商股份有限公司在職證明書
    一份、統一超商股份有限公司加盟店福來也有限公司證明書一份、丙○○○○業
    銀行自然人貸款、續借申請書暨徵信調查表一份、授信動用申請書一份等在卷可
    稽，足證被告自白之情節確與事實相符，事證明確，被告犯行應堪認定。原審認
    定被告所為，係犯刑法第二百十六條之行使同法第二百十條之偽造私文書，及第
    三百三十九條第一項詐欺取財罪。其偽造之低度行為，為行使之高度行為所吸收
    ，不另論罪；而被告所犯各罪間，有方法結果之牽連關係，應依刑法第五十五條
    後段之規定，從一重論以行使偽造私文書處斷。原審並審酌被告坦承犯行態度良
    好、所詐貸金額之數額及其他一切情狀，量處有期徒刑四月。原審復認被告行為
    後，刑法第四十一條業於九十年一月十日修正公佈施行，於同年月十二日生效，
    關於易科罰金之折算標準，業經修正為同法條第一項前段「犯最重本刑為五年以
    下有期徒刑以下之刑之罪，而受六個月以下有期徒刑或拘役之宣告，因身體、教
    育、職業、家庭之關係或其他正當事由，執行顯有困難者，得以一元以上三元以
    下折算一日，易科罰金」，就形式上觀察，修正前後之法律顯有不同，應認為法
    律有變更，經比較新舊法結果，舊法較不利於被告，應按刑法第二條第一項前段
    適用裁判時之法律之情，依修正後刑法第四十一條第一項前段規定諭知被告所判
    處之有期徒刑，如易科罰金，以三百元折算一日之刑罰，並無不當。上訴意旨認
    原判決判處刑度過重，請求撤銷原判決，不能認為有理由，其上訴應予駁回。
三、被告甲○○經合法傳喚，無正當理由不到庭，依刑事訴訟法第三百七十一條規定
    ，爰不待其陳述，逕行判決。
據上論斷，應依刑事訴訟法第四百五十五條之一第一項、第三項、第三百六十八條、
第三百七十一條、第三百七十三條，判決如主文。
本案經檢察官越方如到庭執行職務。
中      華      民      國      九十一      年    十二    月    卅一    日
                                      臺灣臺北地方法院刑事第七庭
                                      審判長法  官  梁耀鑌
                                            法  官  張筱琪
                                            法  官  范智達
右正本證明與原本無異。
如不服本判決，應於判決送達後十日內，向本院提出上訴狀。
                                            書記官  賴敏慧
中      華      民      國      九十一      年    十二    月    卅一    日
刑法第二百十條
偽造、變造私文書，足以生損害於公眾或他人者，處五年以下有期徒刑。
刑法第二百十六條
行使第二百十條至第二百十五條之文書者，依偽造、變造文書或登載不實事項或使登
載不實事項之規定處斷。
刑法第三百三十九條
意圖為自己或第三人不法之所有，以詐術使人將本人或第三人之物交付者，處五年以
下有期徒刑、拘役或科或併科一千元以下罰金。
以前項方法得財產上不法之利益或使第三人得之者亦同。
前二項之未遂犯罰之。
